Inventaris van het archief van de Centrale organisatie werk en inkomen (CWI), (1998) 2002-2008
Nationaal Archief, Den Haag
- Stukken betreffende bijzondere onderwerpen, B
  - Taakuitvoering, B.2
    - Dienstverlening, B.2.2
      - Dienstverlening werkgevers, B.2.2.3
        - Arbeidsjuridische dienstverlening, B.2.2.3.1
          - Verlening tewerkstellingsvergunningen, B.2.2.3.1.3
            - Stukken betreffende het beslissen op bezwaarschriften en het voeren van verweer in beroepsprocedures van werkgevers tegen de weigering om tewerkstellingsvergunningen te verlenen ten behoeve van buitenlandse kuikenseksers, 2098 - 2002; 631-644; 2 pakken en 12 omslagen
              - Historie met betrekking tot het dossier buitenlandse kuikenseksers, 1998 (1995 - 1998), 631
              - Bezwaar Cobb Holland BV, Hybro BV, Europese Pluimvee Industrie Nederland BV en International Chick-Sexing Organization (ICSO) Hilke tegen tegen de genomen beschikking en verzoekschrift voorlopige voorziening bij de rechtbank, 1998 - 2000, 632
                Openbaarheid beperkt tot 01-01-2021
              - Bezwaar van International Chick-Sexing Organization (ICSO) Hilke en kuikenbroederijen Cobb Holland BV, Hybro BV en Europese Pluimvee Industrie Nederland BV tegen de genomen beschikking, 1998 - 2000, 633
              - Bezwaar van Hobo Chick Sexing tegen de genomen beschikking,1998 - 2000, 634
              - Interne notities met betrekking tot kuikensekserszaken, 1999, 635
                Openbaarheid beperkt tot 01-01-2020
              - Notities aan de Adviescommissie Wet Arbeid Vreemdelingen met betrekking tot kuikensekserszaken, 1999, 636
              - Correspondentie met de Nederlandse Seksers Vereniging (NSV) inzake de zienswijze van de vereniging met betrekking tot de ingediende bezwaarschriften tegen de weigering om tewerkstellingsvergunningen te verstrekken ten behoeve van buitenlandse kuikenseksers, 1999 - 2000, 637; pak
              - Beschikking op bezwaarschrift van ICSO Hilke, 2000, 638
              - Verzoek voorlopige voorziening van Cobb Holland BV, Hybro BV en Europese Pluimvee Industrie Nederland BV bij de rechtbank, 2000, 639
              - Behandelen van de brief van de rechtbank met betrekking tot een beroep van ICSO Hilke bij de rechtbank, 2000 - 2002, 640
                Openbaarheid beperkt tot 01-01-2023
              - Behandelen van de brief van de rechtbank met betrekking tot een beroep van Cobb Holland BV, Hybro BV en de Europese Pluimvee Industrie Nederland BV bij de rechtbank, 2000 - 2002, 641; pak
              - Behandelen van de brief van de rechtbank met betrekking tot een beroep van Hobo Chick Sexing bij de rechtbank, 2000 - 2002, 642
              - Correspondentie met betrekking tot een uit te voeren onderzoek naar de kwaliteit van de Nederlandse kuikenseksers, 2000 - 2002, 643
              - Correspondentie met betrekking tot de (on)duidelijkheid over de inkomensituatie van kuikenseksers, 2001, 644
            - Vademecum Wet arbeid vreemdelingen, 2002; 645; 1 stuk
            - Stukken betreffende het voeren van periodiek overleg over de Wet arbeid vreemdelingen tussen de directies Algemeen Arbeidsmarktbeleid en Werk & Inkomen van het ministerie van SZW en Juridische Zaken van CWI, 2002; 646; 1 omslag
            - Correspondentie tussen CWI en het ministerie van SZW over diverse aspecten van de uitvoering van de Wet arbeid vreemdelingen, 2002 - 2006; 647; 1 omslag
            - Stukken betreffende het vaststellen van beleidsregels inzake de uitvoering van de Wet arbeid vreemdelingen, 2002 - 2007; 648; 1 omslag
            - Stukken betreffende het aanvragen van tewerkstellingsvergunningen voor personeel ten behoeve van diverse sectoren/beroepsgroepen, 2002 - 2008; 649; 1 omslag
            - Stukken betreffende het informeren van de Minister van SZW naar aanleiding van het verlenen van tewerkstellingsvergunningen ten behoeve van de inzet van asielzoekers voor het ruimen van kippen in het kader van de bestrijding van de vogelpest en de media-aandacht hiervoor, 2003 - 2004; 650; 1 omslag
            - Stukken betreffende het afsluiten van een overeenkomst tussen CWI en de Arbeidsinspectie met betrekking tot gegevensuitwisseling tussen CWI en de Arbeidsinspectie ten aanzien van het verlenen van tewerkstellingsvergunningen, 2005 - 2006; 651; 1 omslag
          - Overig, B.2.2.3.1.4
            - Stukken betreffende de overeenkomst tussen de Stichting Arbeidsmarkt- en Opleidingsfonds Rijk (A+O-fonds Rijk) en CWI over het verstrekken van werkloosheidsverklaringen aan werkgevers in het kader van de door het A&O-fonds Rijk af te geven subsidie van werkervaringsplaatsen ten gunste van werkloze werkzoekenden, 2002 - 2007; 652; 1 omslag
      - Ketendienstverlening, B.2.2.4
        - Ketenoverleg, B.2.2.4.1
          - Agenda’s met bijlagen en verslagen van de vergaderingen van het het Informatie Keten Overleg (IKO), 2002 - 2003; 653-654; 1 pak en 1 omslag
            - 2002, 653; pak
            - 2003, 654
          - Agenda’s met bijlagen en verslagen van de vergaderingen van het Algemeen Keten Overleg (AKO), 2002 - 2005; 655-660; 4 pakken en 2 omslagen
            - 2002, 655
            - 2003, 656; omslag
            - 2004, jan. – apr., 657
            - 2004, mei – aug., 658
            - 2004, sep. – nov., 659
            - 2005, 660; omslag
          - Stukken betreffende het onderzoek naar de klant in de keten uitgevoerd door Orbis Advies en Onderzoek BV in opdracht van het Algemeen Keten Overleg, 2004 - 2005; 661; 1 omslag
          - Document ‘de klant centraal - Gemeenschappelijk Dienstverleningsconcept Werkzoekenden’, opgesteld door het Algemeen Keten Overleg, 2006; 662; 1 stuk
          - Tertaalrapportages van het Algemeen Keten Overleg met betrekking tot de voortgang van de invoering van integrale dienstverlening, 2008; 663; 1 omslag
        - Opzet bedrijfsverzamelgebouwen, B.2.2.4.2
          - Stukken betreffende het opstellen van een plan van aanpak voor het realiseren van bedrijfsverzamelgebouwen (bvg’en) in Amsterdam, 2002; 664; 1 omslag
          - Stukken betreffende de opzet van een proeftuinproject voor Nijmegen e.o. gericht op de ketendienstverlening in een bedrijfsverzamelgebouw (bvg), 2002 - 2003; 665; 1 pak
          - Stukken betreffende de totstandkoming van bedrijfsverzamelgebouwen (bvg’en), 2002 - 2006; 666-668; 3 omslagen
            - 2002, 666
            - 2003, 667
            - 2004 - 2006, 668
          - Stukken betreffende de opzet van een pilot Bedrijfsverzamelgebouw Amsterdam Nieuw West, 2003 - 2004; 669; 1 pak
          - Stukken betreffende de opzet van een pilot bedrijfsverzamelgebouw in Apeldoorn, 2003; 670; 1 omslag
        - Afsluiten overeenkomsten, B.2.2.4.3
          - Stukken betreffende het afsluiten van een convenant tussen de gemeente Utrecht en CWI gericht op verbetering van de (keten-) dienstverlening aan klanten, 2002; 671; 1 omslag
          - Stukken betreffende het afsluiten van een overeenkomst tussen de gemeente Almere en CWI gericht op het terugdringen van de uitgaande pendel uit Almere, 2002 - 2003; 672; 1 omslag
          - Stukken betreffende het afsluiten van een serviceniveau-overeenkomst (SNO) 1305 tussen CWI-vestigingen en gemeenten, 2002 - 2006; 673-692; 4 pakken, 16 omslagen en 1 stuk
            - Handleiding bij het opstellen van de serviceniveau-overeenkomst tussen CWI en gemeenten, 2002, 673; stuk
            - Gemeenten in de provincie Groningen, 2002 - 2003, 674
            - Gemeenten in de provincie Friesland, 2002 - 2003, 675
            - Gemeenten in de provincie Drenthe, 2003, 676
            - Gemeenten in de provincie Overijssel, 2002 - 2003, 677
            - Gemeenten in de provincie Gelderland, 2002, 678
            - Gemeenten in de provincie Gelderland, 2003 - 2005, 679
            - Gemeenten in de provincie Flevoland, 2002 - 2005, 680
            - Gemeenten in de provincie Utrecht, 2002 - 2005, 681
            - Gemeenten in de provincie Noord Holland, 2002, 682
            - Gemeenten in de provincie Noord Holland, 2003 - 2005, 683; pak
            - Gemeenten in de provincie Zuid-Holland, 2002, 684; pak
            - Gemeenten in de provincie Zuid-Holland, 2003, 685; pak
            - Gemeenten in de provincie Zuid-Holland, 2004 - 2005, 686
            - Gemeenten in de provincie Zeeland, 2002 - 2003, 687
            - Gemeenten in de provincie Noord-Brabant, 2002, 688
            - Gemeenten in de provincie Noord-Brabant, 2003, 689; pak
            - Gemeenten in de provincie Noord-Brabant, 2004, 690
            - Gemeenten in de provincie Limburg, 2002 - 2003, 691
            - Gemeenten in de provincie Limburg, 2004 - 2006, 692
              Een serviceniveau-overeenkomst heeft betrekking op afspraken rondom de volgende onderdelen in de keten van dienstverlening: melding/klantherkenning; werkintake; uitkeringsintake; reïntegratie-adviezen; kennisgevingen verwijtbaar gedrag.
          - Stukken betreffende het afsluiten van een serviceniveau-overeenkomst (SNO) tussen CWI en het UWV, 2002 - 2006; 693; 1 omslag
          - Samenwerkingsovereenkomst d.d. 16 januari 2005 afgesloten tussen de gemeente Utrecht, CWI en UWV over gegevensuitwisseling, 694; 1 stuk
          - Samenwerkingsconvenant d.d. 25 mei 2005 afgesloten tussen CWI’s, gemeenten en het UWV in de provincie Flevoland en onderschreven door het Provinciaal Platform Arbeidsmarkt Flevoland, 695; 1 stuk
          - Stukken betreffende het opstellen van het gezamenlijk samenwerkingsmanifest CWI-UWV, 2005 - 2006; 696; 1 omslag
        - Overig, B.2.2.4.4
          - Stukken betreffende het geven van invulling aan de aanbevelingen in het eindrapport van een audit van het functioneren van SUWI-organisaties en –keten in de eerste maanden van 2002, opgesteld door Berenschot in opdracht van het ministerie van SZW, 697; 1 omslag
          - Stukken betreffende de kwaliteit van het innemen en overdragen van een aanvraag voor een uitkering op grond van de Algemene bijstandswet (Abw) en de Wet inkomensvoorziening oudere en gedeeltijk arbeidsongeschikte werkloze werknemers (IOAW) op een CWI-vestiging, 2002 - 2003; 698; 1 omslag
          - Rondschrijvens aan burgemeester en wethouders van gemeenten betreffende het verstrekken van gegevens door CWI aan gemeenten ten behoeve van de Monitor Scholing en Activering Wet inschakeling werkzoekenden, 2002 - 2004; 699; 1 omslag
          - Stukken betreffende de invulling van de poortwachtersrol van CWI, 2002 - 2007; 700; 1 omslag
          - Stukken betreffende kaderstelling voor de samenwerking tussen CWI en gemeenten in het kader van de Wet Werk en Bijstand (WWB), 2003; 701; 1 omslag
          - Stukken betreffende onderzoeken naar de klanttevredenheid van de ketenpartners van CWI, 2003 - 2004; 702; 1 pak
          - Stukken betreffende de ontwikkeling van een programma ten aanzien van een 2-sporen systematiek, Route A en B, in samenhang met de Wet Werk en Bijstand (WWB) en Hoogwaardig Handhaven om werkzoekenden weer zo snel mogelijk naar de arbeidsmarkt terug te kunnen brengen, 2003 - 2005; 703; 1 omslag
          - Stukken betreffende de invoering van de nieuwe functie arbeidsadviseur binnen de keten werk en inkomen, 2003 - 2006; 704; 1 omslag
          - Stukken betreffende het opzetten van een pilot bij CWI–UWV Rotterdam gericht op het verbeteren van de WW-werkaanpak, 2004; 705; 1 omslag
          - Stukken betreffende het deelnemen aan SUWI-experimenten die beogen om tot een efficiëntere en effectievere samenwerking tussen de ketenpartners te komen., 2004 - 2006; 706; 1 pak
          - Stukken betreffende het jaarlijkse SUWI-Ketenprogramma, 2004 - 2008; 707; 1 omslag
          - Protocol d.d. 1 januari 2005 afgesloten tussen de gemeente Utrecht en CWI ten aanzien van uitvoering van de uitkeringsintake in het kader van de Wet werk en bijstand (WWB), 708; 1 stuk
          - Rapportage betreffende een onderzoek naar regionale samenwerkingspraktijken uitgevoerd door de Monitorgroep 2005, 709; 1 stuk
          - Stukken betreffende ketenbrede werkgeversbenadering, 2005 - 2007; 710; 1 omslag
          - Magazine ‘Mensen in de keten van werk en inkomen’, een eenmalige gezamenlijke uitgave van CWI, UWV en DIVOSA, 2007; 711; 1 stuk
          - Stukken betreffende de realisering van Toonkamers, 2007; 712; 1 omslag
          - Rapporten betreffende halfjaarlijkse landelijke metingen in 2007 van de klantgerichtheid van de SUWI-keten op 129 locaties, 2007 - 2008; 713; 1 omslag
    - Overige taken, B.2.3
      - Stukken betreffende de opzet van een uitvoeringsplan in het kader van de Noodwet Arbeidsvoorziening, 2002 - 2004; 714; 1 omslag
      - Correspondentie met het ministerie van SZW en de bestuurder Arbeidsvoorziening over de afwikkeling van de Arbeidsvoorzieningsorganisatie, 2002 - 2008; 715-717; 1 pak en 2 omslagen
        - Correspondentie 2002, 715; pak
        - Correspondentie 2003 - 2004, 716
        - Correspondentie 2005 - 2008, 717
      - Stukken betreffende uitvoering van de taak ten aanzien van het afleggen van bedrijfsbezoeken in het kader van de verzoeken om werktijdverkorting, 2003 - 2004; 718; 1 omslag
      - Stukken betreffende het (tijdelijk) uitoefenen van de taak ten aanzien van de ontwikkeling, het beheer en de uitvoering van de Nieuwe Authenticatievoorziening (NAV), 2004; 719; 1 omslag
      - Stukken betreffende het overdrachtsprotocol tussen de Staat der Nederlanden en CWI met betrekking tot het uitvoeren van administratie- en beheersaspecten ten aanzien van vermogensbestanddelen en de ontvangsten en uitgaven van de Staat die kunnen worden toegerekend aan Arbeidsvoorziening, 2004 - 2006; 720; 1 omslag
      - Jaarverslagen van afwikkeling van de voormalige Arbeidsvoorzieningsorganisatie, 2005 - 2008; 721-723; 3 omslagen
        - Jaarverslag 2005, 721
        - Jaarverslag 2006, 722
        - Jaarverslag 2007, 723
      - Stukken betreffende uitvoering van de taak ten aanzien van de indicatiestelling voor de toepassing van de no-riskpolis en de premiekorting voor werkzoekenden die onder gemeentelijke verantwoordelijkheid vallen, 2005 - 2006; 724; 1 omslag
      - Maandelijkse uitgave getiteld "CWI in oprichting" voor (toekomstige) medewerkers van CWI, 2001; 725; 1 omslag
      - Tweewekelijkse nieuwsbrief voor de medewerkers getiteld "WAVE" over de implementatie van CWI, 2001 - 2003; 726; 1 omslag
      - Maandelijkse uitgave getiteld "CWI-krant" voor medewerkers en ketenpartners van CWI, 2002; 727; 1 omslag
      - Personeelsmagazine getiteld "MensenWerk", 2003 - 2008; 728-730; 3 pakken
        - 2003 - 2004, 728
        - 2005 - 2006, 729
        - 2007 - 2008, 730